【裁判字號】    95,易,826
【裁判日期】    950425
【裁判案由】    違反電子遊戲場業管理條例
【裁判全文】
臺灣臺中地方法院刑事判決               95年度易字第826號
公  訴  人  臺灣臺中地方法院檢察署檢察官
被      告  甲○○
上列被告因違反電子遊戲場業管理條例等案件，經檢察官聲請以
簡易判決處刑（聲請案號：九十五年度速偵字第九三七號），本
院臺中簡易庭認不宜逕以簡易判決處刑，移由本院刑事庭改依通
常程序審理（九十五年度中簡字第第六七三號），經本院合議庭
裁定改以簡式審判程序審理後，判決如下：
    主    文
甲○○違反未依電子遊戲場業管理條例規定辦理營利事業登記，
不得經營電子遊戲場業之規定，處拘役拾伍日，如易科罰金，以
佰元折算壹日。扣案之電子遊戲機「選物販賣機變異體」貳臺
（含ＩＣ板貳塊）、贈品點數券拾肆張、「吉時樂」公益彩券捌
張、新台幣拾元及遊戲機內所擺設之泡麵、布偶等待夾物品壹
批，均沒收。
    犯罪事實
一、甲○○明知並未依電子遊戲場業管理條例規定，向主管機關
    申請辦理經營電子遊戲場業之營利事業登記，不得經營電子
    遊戲場業，為貪圖小利，竟基於經營電子遊戲場業之犯意，
    自民國九十五年二月十五日起，在其所經營位於臺中市南屯
    區○○○街二０五號之「橋便利商店」外之騎樓設置電子遊
    戲機「選物販賣機變異體」二臺，其遊戲方式為顧客投入新
    台幣（下同）十元硬幣後，按押機台上之「啟動」按鍵，復
    以操作搖桿之方式控制該機臺內之夾物機具，若成功夾取其
    內擺放之泡麵、用橡皮圈加以綑綁之「吉時樂」公益彩券、
    贈品點數券等物品，並順利擲入出口處時，即歸由顧客所有
    或得以該點數兌換店內待售商品；反之若未夾得，則須重新
    投入十元硬幣方可繼續進行遊戲，藉此方式經營供不特定人
    益智娛樂之電子遊戲場業。嗣於同年月二十六日下午三時三
    十分許，為警在上址查獲，並扣得甲○○所有供犯罪所用之
    電子遊戲機臺「選物販賣機變異體」二臺（含ＩＣ板二塊）
    、贈品點數券十四張（聲請簡易判決處刑書誤載為十八張）
    、「吉時樂」公益彩券八張、遊戲機內所擺設之泡麵、布偶
    等待夾物品一批及因犯罪所得之機臺內現金三十元。
二、案經臺中市警察局第四分局報告臺灣臺中地方法院檢察署檢
    察官偵查後聲請簡易判決處刑。
    理    由
一、上揭事實，業據被告甲○○於警詢、偵查及本院審理中坦承
    不諱，並有現場圖一紙、現場照片十一張附卷可稽及如事實
    欄所示之扣案物可佐，足認被告之自白與事實相符。本件事
    證明確，被告之犯行堪以認定。
二、核被告甲○○所為，係違反電子遊戲場業管理條例第十五條
    未辦理營利事業登記者，不得經營電子遊戲場業之規定，應
    依同條例第二十二條之規定處罰。爰審酌被告犯罪後坦承犯
    行，態度良好，並參酌其擺設電子遊戲機之數量僅二臺、經
    營之時日非長，復考量其犯罪目的、手段、所得利益及犯後
    坦承犯行，態度良好等一切情狀，量處如主文所示之刑，並
    諭知易科罰金之折算標準。扣案之電子遊戲機臺「選物販賣
    機變異體」二臺（含ＩＣ板二塊）、贈品點數券十四張、「
    吉時樂」公益彩券八張、遊戲機內所擺設之泡麵、布偶等待
    夾物品一批及現金三十元，分別為供被告犯罪所用及因犯罪
    所得之物，且為被告所有，業據其供承在卷，應分依刑法第
    三十八條第一項第二款、第三款之規定予以宣告沒收。
三、公訴意旨另以：被告除為上揭違反電子遊戲場業管理條例之
    犯行外，尚基於賭博之犯意，以上揭把玩方式與不特定人對
    賭，其賭博方式為投入十元硬幣後，按押機台上之啟動按鍵
    ，復以操作搖桿之方式控制機臺內之夾物機具，選擇自己喜
    歡之物品，如抓得物品即歸把玩人所有，如未抓得物品則須
    重新投入十元硬幣方可繼續把玩，被告因此獲取約一千一百
    元之利潤。因認被告尚涉犯刑法第二百六十六條第一項前段
    之賭博罪嫌。惟查，被告上揭提供電子遊戲機供不特定之人
    以技術抓取遊戲機內物品之把玩行為，是否具有射倖性，而
    與賭博罪之構成要件相符，已不無可疑。況按刑法第二百六
    十六條第一項但書亦明定：以供人暫時娛樂之物為賭者，不
    在此限等語，亦即縱所為符合賭博罪之構成要件，然若在客
    觀上認定係具娛樂性質，而非以博取財物為主要目的之賭博
    行為，亦難以賭博罪相繩；況判斷是否為所謂「供人暫時娛
    樂之物為賭者」，應審酌當前社會一般觀念而為認定，以期
    與國民法感情相契合。參以電子遊戲場業管理條例第十四條
    第一項：「電子遊戲場業得提供獎品，供人兌換或直接操作
    取得；限制級電子遊戲場每次兌換或取得獎品之價值不得超
    過新台幣二千元；普通級電子遊戲場每次兌換或取得獎品之
    價值不得超過新台幣一千元」之規定內容，則本件被告擺設
    前開電子遊戲機臺供不特定客人投幣把玩，若成功夾取機臺
    內所擺放之物品，即歸顧客所有或得以該點數兌換店內待售
    商品，均未超過前開條例規定之兌獎上限。綜上說明，即難
    認被告此部分之行為尚構成刑法上之賭博罪，此部分尚屬不
    能證明被告犯罪，原應為無罪之諭知，然因檢察官認此部分
    事實與前開經論罪科刑部分有想像競合之裁判上一罪關係，
    爰不另為無罪之諭知，併此敘明。
據上論斷，應依刑事訴訟法第四百五十二條、第二百七十三條之
一第一項、第二百九十九條第一項前段，電子遊戲場業管理條例
第二十二條，刑法第十一條前段、第三十八條第一項第二款、第
三款、第四十一條第一項前段、罰金罰鍰提高標準條例第二條，
判決如主文。
中    華    民    國    95    年    4     月    25    日
                        臺灣臺中地方法院刑事第十一庭
                                法  官  王世華
上正本證明與原本無異。
如不服本判決，應於判決送達後十日內，向本院提出上訴狀（須
附繕本）。
                                書記官  劉易柔
中    華    民    國    95    年    4     月    25    日
附錄論罪科刑法條：
電子遊戲場業管理條例第十五條
未依本條例規定辦理營利事業登記者，不得經營電子遊戲場業。
電子遊戲場業管理條例第二十二條
違反第十五條規定者，處行為人一年以下有期徒刑、拘役或科或
併科新台幣五十萬元以上二百五十萬元以下罰金。


司法院資訊處製作；財團法人民間司法改革基金會備份。
